【裁判字號】    99,交抗,2245
【裁判日期】    991229
【裁判案由】    違反道路交通管理處罰條例
【裁判全文】
臺灣高等法院交通事件裁定            99年度交抗字第2245號
抗  告  人
即受處分人  黃浩倫
上列抗告人因違反道路交通管理處罰條例案件，不服臺灣臺北地
方法院，中華民國99年11月26日所為裁定（99年度交聲字第1585
號），提起抗告，本院裁定如下：
    主  文
抗告駁回。
    理  由
一、抗告意旨略以：抗告人即即受處分人黃浩倫因公權力介入審
    判，至今仍纏訟當中，而未至監理所換照，致遭交通警察片
    面開立「駕照過期」罰單，本於類推中斷時效之有利及公平
    原則，提起本件抗告，並對於因罰單所衍生之相關訴訟成本
    、費用及勞務，要求國家賠償等語。
二、按汽車駕駛執照自發照之日起每滿6年換發1次，汽車駕駛人
    應於有效期間屆滿前後1個月內向公路監理機關申請換發新
    照，道路交通安全規則第52條第1項前段定有明文。而汽車
    駕駛人駕駛執照逾有效期間仍駕車者，處新臺幣（下同）1,
    800元以上3,600元以下罰鍰，並禁止其駕駛及扣繳其駕駛執
    照，道路交通管理處罰條例第22條第1項第7款、第2項亦分
    別載有明文。又所謂「汽車」，係指在道路上不依軌道或電
    力架線而以原動機行駛之車輛（包括機器腳踏車），道路交
    通管理處罰條例第92條第1項所授權訂立之道路交通安全規
    則第2條第1項第1款亦有規定，故機車駕駛人如有上開違規
    情形，同有前開處罰規定之適用。
三、經查：
  (一)抗告人於民國99年7月30日凌晨1時40分許，駕駛車牌號碼AJ
    R-196號重型機車，行經臺北市○○路時，因駕駛執照逾有
    效期間仍駕車，經臺北市政府警察局北投分局奇岩派出所警
    員攔停並開立舉發單之事實，為抗告人所不否認，並有舉發
    違反道路交通管理事件通知單（掌電字第A00FF4083號）影
    本在卷可稽，此部分事實，自堪認定。又抗告人之機車駕駛
    執照有效日期為98年8月4日，亦有臺北市裁決所機車駕駛人
    螢幕列印資料及該所99年9月2日北市裁申字第09939012400
    號函在卷足憑，則抗告人於舉發當日即99年7月30日未依規
    定換發新照仍駕駛機車上路，違規行為至屬明確。另道路交
    通安全規則第52條第1項之規定，係法律課予汽機車駕駛人
    應定期換發駕駛執照之行政法上義務，並非請求權，自無民
    法上時效中斷之適用，且抗告人復未釋明其所指之「纏訟案
    件」，與本件「駕駛執照逾期未換發」有何關聯性，僅空言
    稱：應類推中斷時效之有利及公平原則云云，顯屬無據。
  (二)原審同此見解，認抗告人之違規行為，事證明確，原處分機
    關依道路交通管理處罰條例第22條第1項第7款規定，裁處抗
    告人罰鍰1,800元，並扣繳駕駛執照，於法洵屬有據，從而
    駁回其異議，核無不當。抗告意旨執前揭情詞，指摘原裁定
    不當，為無理由，應予駁回。又法律並未規定於抗告程序，
    併得請求國家賠償，抗告人於抗告程序併為此主張，顯係誤
    會，附此敘明。
四、據上論斷，應依道路交通管理處條例第89條、道路交通事件
    處理辦法第25條、刑事訴訟法第412條，裁定如主文。
中    華    民    國    99    年    12    月    29    日
                     刑事第五庭  審判長法  官  李英勇
                                       法  官  白光華
                                       法  官  崔玲琦
以上正本證明與原本無異。
不得再抗告。
                                       書記官  馬佳瑩
中    華    民    國    99    年    12    月    30    日

司法院資訊處製作；財團法人民間司法改革基金會備份。
